Config:
  hfst:
    Gen: ../../../src/generator-dict-gt-norm.hfst
    Morph: ../../../src/analyser-dict-gt-norm.hfst
  xerox:
    Gen: ../../../src/generator-dict-gt-norm.xfst
    Morph: ../../../src/analyser-dict-gt-norm.xfst
    App: lookup

Tests:





  Noun - kyeˊver: # 2A
    kyever+N+Sg+Nom: kyeˊver
    kyever+N+Sg+Gen: kyeppir
    kyever+N+Sg+Acc: kyeppir
    kyever+N+Sg+Ill: kyeˊpirân
    kyever+N+Sg+Loc: kyeˊpirist
    kyever+N+Sg+Com: kyeˊpiráin
    kyever+N+Sg+Abe: kyeppirttáá
    kyever+N+Ess: kyeˊverin
    kyever+N+Par: kyeˊverid
    kyever+N+Pl+Nom: kyeˊpireh
    kyever+N+Pl+Gen: kyeˊpirij
    kyever+N+Pl+Acc: kyeˊpirijd
    kyever+N+Pl+Ill: kyeˊpiráid
    kyever+N+Pl+Loc: kyeˊpirijn
    kyever+N+Pl+Com: kyeˊpirijguin
    kyever+N+Pl+Abe: kyeˊpirijttáá
